

HORACIO GUSTAVO ADOLFO RÍOS VELADO

38 años

Salvadoreño

Casado

SANTA ANA, EL SALVADOR

+503 78521111

horacio.gustavo.rios@gmail.com

PERFIL

Soy un profesional con 17 años de experiencia en el área de desearrollo e implementación de tecnología aplicando máximo los conociminetos y herramientas para apoyar en todas las áreas de una empresa, con soluciones que influyen de manera directa en mejorar el desempeño de los procesos logrando así beneficios como: automatización, reducción de digitación, así como también completa visualización y trazabilidad de la información, entre muchos otros.

FORMACIÓN ACADEMICA

2001-2005: Ingeniería en Sistemas Informáticos Universidad Católica de El Salvador. 1989-2000: Colegio Liceo Latinoamericano, Santa Ana.

CERTIFICACIONES Y CURSOS

Julio2020: Arquitecturas basadas en AMAZON AWS.

Julio2019: Analytics & Reporting for ORACLE NETSUITE.

Julio2018: Logistica y Distribución en latinoamerica.

Julio 2015: Curso Computación Forense.

Marzo 2015: Curso Seguridad en la Red y Hacking ético.

Noviembre 2010: Curso Online sobre estándares de Desarrollo de Aplicaciones.

Julio 2009: Curso de redacción y creación de informes técnicos, impartido por INSAFORP.

Mayo 2009: Curso de desarrollo de Add-ons para SAP Business One 2005, 2007.

Mayo 2009: Curso de Implementaciones SAP Business One 2005, 2007.

Marzo 2008: Certificación técnico desarrollador de Retail Pro 8.0 y 9.0 series.

Febrero 2008: Certificación técnica del sistema de gestión documental "Axentria", Montevideo Uruguay.

REFERENCIAS LABORALES

Ing. Enrique Jaco

Fundador y Director Geosoft CEL:+503 7170-6361

Ing. Aldo José Quijano

IT Manager Ethnix Group CEL: +503 7730-4238

Ing. Raúl Hernández

IT Manager Urbano Express CEL: +503 6420-9687

Lic. Sergio Moises

Sr. Netsuite Consultant Viking Resources Inc. CEL: +1 (561) 729-2807



EXPERIENCIA LABORAL

Corporación Elefante

Febrero 2012- a la fecha

GERENTE DE INFORMÁTICA

Gerente de informática para las siguientes empresas del grupo:

Industrias Facela S.A. de C.V.

Agosto 2011- Febrero 2012

JEFE REGIONAL DE SISTEMAS

EJJE S.A. de C.V.

Marzo 2007 - Agosto 2011

PROGRAMADOR ANALISTA

C.S.I. (Consultoría de Sistemas Informáticos)

Diciembre 2005 - Marzo 2007

PROGRAMADOR ANALISTA

CONOCIMIENTOS TÉCNICOS

- Sistemas Operativos Microsoft, Apple, Linux.
- Servidores de Aplicaciones, Web, Ftp, Mail, etc.
- Servidores de Bases de datos: MSSQL, Oracle, MySQL, MongoDB, etc.

- Seguridad y Redes:

- ☑ Firewalls Watchguard.
- 🛮 Arquitectura de respaldos de basados en soluciones Cloud

- Lenguajes de Programación:

- ☑ Visual Basic .NET
- ☑ C# (Aplicaciones WEB y Aplicaciones Móbiles XAMARIN)
- **M**PHP
- **⊠** Transac-SQL
- **DPL-SQL**
- 🛛 Delphi
- ■JavaScript
- 🛛 Reatc
- **⊠** Dart/Flutter

- Desarrollo e implementación de Aplicaciones:

☑ CRM: Customer Relationship Management.
☑ ERP: Enterprise Resource Planning.
☑ Dealer Management System.
☑ WMS: Warehouse Management System.
☑ Transportation Management Systems.
☑ RRHH: Sistemas de Nómina y Recrusos Humanos.
☑ Pos: Point Of Sale Software.

IMPLEMENTACIONES

SAP BUSINESS ONE (Software ERP)

Más de 10 años de experiencia en implementaciones, soporte y desarrollo de Soluciones basadas en SBO en El Salvador, con empresas de diferentes rubos de negocios tales como:

- **■** Logística y Distribución.
- Publicidad.
- ☑ Producción de alimentos.
- ☑ Venta de software.
- ☑ Venta y distribución de productos escoles y plásticos.
- Ferreterías.

ORACLE NETSUITE (Sofware ERP)

4 años de experiencia en implementaciones, soporte y desarrollo de Soluciones basadas en ORACLE NETSIUTE en El Salvador, con empresas de diferentes rubos de negocios tales como:

- 🛮 Logística y Distribución.
- Publicidad.
- Dealerships de motocicletas.
- ☑ Venta de software.
- ☑ Ferreterías.

MADE4NET (Sofware WMS)

2 años de experiencia en Implementación y soporte para MADE4NET en El Salvador, con empresas de diferentes rubos de negocios tales como:

■ Logística y Distribución.

MAGAYA (Sofware FREIGHT FORWARDING)

2 años de experiencia en Implementación y soporte para MAGAYA en El Salvador, con empresas de diferentes rubos de negocios tales como:

■ Logística y Distribución.

RETAIL PRO (Sofware POS)

5 años de experiencia en Implementación , soporte y desarrollo para RETAIL PRO en El Salvador, México y SurAmerica con empresas de diferentes rubos de negocios tales como:

- ☑ Venta de calzado.
- Venta de ropa.
- Venta de software.
- **⊠** Telefonía.
- **⊠** Ferreterías.